# 关于拆迁补偿的会计处理

提问人：198006wei 时间：2020-05-27 15:11:00
想请教各位老师会计准则解释 3 号规定：企业因城镇整体规划、库区建设、棚户区改造、沉陷区治理等公共利益进行搬迁，收到政府从财政预算直接拨付的搬迁补偿款，应作为专项应付款处理。其中，属于对企业在搬迁和重建过程中发生的固定资产和无形资产损失、有关费用性支出、停工损失及搬迁后拟新建资产进行补偿的，应自专项应付款转入递延收益，并按照《企业会计准则第 16 号——政府补助》进行会计处理。企业取得的搬迁补偿款扣除转入递延收益的金额后如有结余的，应当作为资本公积处理。企业收到除上述之外的搬迁补偿款，应当按照《企业会计准则第 4 号——固定资产》、《企业会计准则第 16 号——政府补助》等会计准则进行处理。目前遇到的一家企业，地方经济发展局与企业签定了专项补偿协议书，协议书约定为进一步提升土地节约集约利用水平，优化建设用地空间布局，由地方经济发展局对公司所属的房屋建筑物及附属物等资产进行回收补偿，协议也分项约定对房屋、装修及附属物补偿款、土地补偿款、停产停业损失的补偿金额。
问题 1 、解释 3 号的该项夫定是否还有效？
2 、由于协议约定了对单个项的补偿金额，公司收到的补偿款在抵减固定资产及无形资产净损失后是否可以直接计入营业外收入（因为协议约定了对单项资产的补偿金额，所以直接适用固定资产准则）？在这样的情况下补偿款项是没有结余的，也就无需结转资本公积了？

回答人：chenyiwei
在 2018 年新发布的政府补助准则应用指南下，认为对于搬迁补偿，如果基于被征收资产的公允价值确定补偿款的，则这部分补偿款视同为资产处置价款，不符合政府补助的“无偿性特征”，不应确认为政府补助，而应当作为资产处置价款处理，确认资产处置损益。最终结果是不会确认资本公积的。
参考：https://bbs.esnai.com/thread-5416911-1-1.html。